臺灣士林地方法院民事裁定
                                     111年度小上字第47號
上  訴  人  何瓊美  
被  上訴人  吉星大廈管理委員會

法定代理人  謝安盛  
上列當事人間請求給付管理費事件，上訴人對於中華民國110年1
月10日本院士林簡易庭第一審判決（110年度士小字第2330號）
，提起上訴，本院裁定如下：
    主  文
上訴駁回。
第二審訴訟費用新臺幣壹仟伍佰元由上訴人負擔。
    理  由
一、被上訴人吉星大廈管理委員會之法定代理人原為黃金枝，嗣
    變更為謝安盛（見本院卷第62頁），已據謝安盛具狀聲明承
    受訴訟（見本院卷第54頁至第55頁）），核與民事訴訟法第
    175條第1項規定尚無不合，應予准許。
二、按對於小額程序第一審裁判之上訴，非以其違背法令為理由
    ，不得為之；上訴狀內應記載上訴理由，表明下列各款事項
    ︰㈠、原判決所違背之法令及其具體內容。㈡、依訴訟資料可
    認為原判決有違背法令之具體事實，民事訴訟法第436條之2
    4第2項、第436條之25分別定有明文。又所謂違背法令，依
    同法第436條之32第2項準用第468條、第469條第1款至第5款
    規定，係指判決不適用法規或適用不當者，為違背法令；判
    決有同法第469條規定所列第1款至第5款情形之一者，為當
    然違背法令。是對於小額程序之第一審裁判提起上訴，如係
    以第一審判決有不適用法規或適用法規不當為上訴理由時，
    其上訴狀或理由書應有具體之指摘，並揭示該法規之條項或
    其內容，若係成文法以外之法則，應揭示該法則之旨趣；其
    為經驗法則、證據法則者，亦應具體指摘揭示該經驗法則或
    證據法則。上訴狀或理由書如未依此項方法表明者，即難認
    為已對小額程序之第一審判決之違背法令有具體之指摘，其
    上訴自難認為合法（最高法院71年台上字第314號判例意旨
    參照）。上訴理由若係就原審取捨證據、認定事實之職權行
    使，指摘其為不當，而非具體表明合於不適用法規、適用法
    規不當或民事訴訟法第469條第1款至第5款所列各款之情形
    ，難認對該判決之如何違背法令已有具體之指摘，應認其上
    訴為不合法。又上訴不合法者，依同法第436條之32第2項準
    用第471條第1項、第444條第1項規定，法院毋庸命其補正，
    應逕以裁定駁回之。
三、本件被上訴人在原審依公寓大廈管理條例之規定，訴請上訴
    人給付積欠之管理費、發電機公共基金共計新臺幣（下同）
    6萬4,011元及法定遲延利息，原審依小額訴訟程序審理，判
    命上訴人應給付被上訴人6萬4,011元及自民國110年12月16
    日起至清償日止，按週年利率5%計算之利息，並依職權宣告
    假執行。上訴人不服，於法定期間提起上訴，惟觀其上訴理
    由略以：臺北市○○區○○路00○0號1樓、71之8號1樓建物（下
    合稱系爭建物）係伊與訴外人黃鄭寶鳳、李賢維等3人公同
    共有，被上訴人於原審逕以伊為被告，當事人不適格，原審
    判決顯非適法云云（見本院卷第18頁至第22頁）。然嗣又改
    稱：系爭建物應係伊與訴外人黃鄭寶鳳、李賢維等3人分別
    共有，伊亦不爭執被上訴人所稱積欠管理費、發電機公共基
    金之時間起迄及金額，僅認為應以應有部分1/3計算伊應給
    付之金額云云（見本院卷第48頁）。是上訴人之上訴意旨，
    並未具體指明原審判決所違背之法令，並揭示該法規之條項
    或其內容，已難認就原審判決之違背法令有具體指摘。從而
    ，上訴人提起本件上訴，並未依法表明上訴理由，揆諸前揭
    規定及說明，其上訴即難認為合法，爰裁定駁回其上訴，並
    依職權確定本件上訴人應負擔之訴訟費用額為1,500元。
四、據上論結，上訴人之上訴為不合法，爰裁定如主文。
中　　華　　民　　國　　111 　年　　5 　　月　　31　　日
                  民事第三庭審判長法  官  陳月雯
                                  法  官  李嘉慧
                                  法  官  林靖淳
以上正本係照原本作成。
本件裁定不得抗告。
中　　華　　民　　國　　111 　年　　6 　　月　　1 　　日
                                  書記官  洪忠改